【裁判字號】    89,易,956
【裁判日期】    900327
【裁判案由】    妨害自由
【裁判全文】
臺灣苗栗地方法院刑事判決                          八十九年度易字第九五六號
    公  訴  人  臺灣苗栗地方法院檢察署檢察官
    被      告  甲○○
右列被告因妨害自由案件，經檢察官提起公訴（八十九年度偵字第三六一七號），本
院判決如左：
    主  文
甲○○以強暴妨害人行使權利，累犯，處有期徒刑陸月，如易科罰金，以參佰元折算
壹日。
    事  實
一、甲○○於民國八十二年八月十三日，因違反麻醉藥品管理條例案件，經台灣新竹
    地方法院判處有期徒刑二年八月確定，經入監執行徒刑，於八十五年三月三十一
    日假釋期滿於八十四年二月十八日因縮短刑期假釋出監，仍不知悔改；於八十九
    年七月十七日晚上九時四十五分許，在苗栗縣苗栗市○○路與國華路口處之大自
    然超市旁，因與其兄乙○○發生爭吵，竟以毆打之強暴方式，強行騎走乙○○向
    楊素霞借得之ＩＥＲ—０八一號機車，致妨害乙○○對該機車權利之行使。嗣經
    乙○○報警，甲○○於翌日始委託鄭炯嵐將該車交還予乙○○。
二、案經乙○○訴由苗栗縣警察局苗栗分局報請台灣苗栗地方法院檢察署檢察官偵查
    起訴。
    理  由
一、訊之被告甲○○固坦承右揭事實，惟辯稱：係因告訴人乙○○欲打伊，伊為防身
    不得已才騎走機車逃避被打，並非有意侵犯告訴人云云；惟查被告右揭犯行業据
    告訴人於警訊時指訴綦詳，證人鄭炯嵐亦證述被告委託其交還車輛於告訴人，且
    告訴人乙○○與被告甲○○係為兄弟，應無故陷被告入罪之理；縱使告訴人欲打
    被告，被告亦用不著要騎走告訴人之機車，所辯應無可採，被告犯行堪予認定。
二、核被告甲○○所為，係犯刑法第三百零四條第一項之強制罪；被告於八十二年八
    月十三日，因違反麻醉藥品管理條例案件，經台灣新竹地方法院判處有期徒刑二
    年八月確定，經入監執行徒刑，於八十四年二月十八日假釋出監並於八十五年三
    月三十一日假釋期滿，有台灣高等法院檢察署刑案紀錄簡覆表附卷可查，其於刑
    之執行完畢後五年以內再犯有期徒刑以上之刑之罪，為累犯，應依法加重其刑。
    爰審酌被告之素行、犯罪之動機、手段、犯後態度及告訴人願意原諒被告及其他
    等一切情狀，量處如主文所示之刑，並諭知易科罰金之折算標準。
據上論斷，應依刑事訴訟法第二百九十九條第一項前段，刑法第三百零四條第一項、
第四十七條、第四十一條，罰金罰鍰提高標準條例第一條前段、第二條，判決如主文
。
本案經檢察官  吳 義 聰 到庭執行職務
中    華    民    國    九十    年    三         月    二十七        日
                                      台灣苗栗地方法院刑事第一庭
                                          法  官  林  誌  誠
右正本證明與原本無異。
如不服本判決，應於送達後十日內向本院提出上訴狀(須附繕本)，上訴於台灣高等
法院台中分院。
                                           書記官 蕭  榮  峰
中    華    民    國    九十    年    三         月    二十七        日
附錄論罪科刑法條        刑法第三百零四條第一項
刑法第三百零四條
以強暴、脅迫使人行無義務之事或妨害人行使權利者，處三年以下有期徒刑、拘役或
三百元以下罰金。


司法院資訊處製作；財團法人民間司法改革基金會備份。
